# 游戏战队参赛权转让收入如何确认？

提问人：于呈 时间：2017-09-21 22:36:39
陈老师：您好！游戏战队转让收入如何确认事项咨询如下，谢谢指导！ 甲游戏公司主营业务为游戏玩家购买道具确认收入。甲游戏公司组织电竞战队参加王者荣耀等平台竞赛，甲游戏公司主营支出：支付战队成员工资费用、比赛活动费用；主要收益：比赛奖金及通过比赛宣传公司品牌效益。截止 2017 年 6 月，甲公司战队再行业取得非常好的口碑，甲游戏公司将自己培养多年的电竞战队无偿转让给乙游戏公司使用一年，转让款 720 万元。转让期间乙公司支付战队工资费用及比赛等相关费用、同时获得比赛相关奖金及品牌效益一切权利。一年后战队归还甲游戏公司。 甲游戏公司可以确认游戏转让收入吗、该收益系非经常性损益吗？

回答人：chenyiwei
这种情况是否类似于足球俱乐部的球员租借业务？我理解应当在出借期间按直线法摊销确认收入，即类似于经营租赁的会计处理模式。